---
title: "transcriptiome_humanMouse_moreira"
output: html_document
---


## 这个脚本用于预测鼠在人中对应的年龄。

## 这个脚本用moreira文章中人的forebrain数据的年龄（天数）对protein-coding基因RPKM建模，并用zhuying文章中人的neocortex数据作为预测数据进行预测验证，选取一个合适的model。这个脚本将会考虑几个因素进行不同的建模尝试。
# 1. 不同的alpha值
# 2. 不同的年龄分界点分割的moreira人forebrain数据作为预测变量（可以只关注发育早期，目前考虑出生前后（人P0的数据））

## 最终，用moreira文章中鼠的forebrain/brain数据预测鼠在人中的年龄。
## 最终，该脚本还会绘制预测年龄和实际年龄之间的correlation图（散点图），可视化预测的准确性


```{r setup, include=FALSE}
knitr::opts_chunk$set(echo = TRUE)
library(tidyverse)
library(glmnet)
library(rgl)
options(rgl.printRglwidget = TRUE)
```

#### 0. Function
```{r func}
### 计算预测样本的MAE
chooseFit <- function(x,y,alpha,foldid,newx,newy,lambdaType){
  cvfit <- cv.glmnet(x=x,y=y,alpha=alpha,foldid =foldid)
  pred <- predict(cvfit,newx=newx,s=lambdaType)
  mae.0 <- Metrics::mae(actual=newy,predicted=as.data.frame(pred)[,lambdaType])
  return(mae.0)
}
```

####  读入zhuying & moreira data

```{r rpkm1}
rpkm.merge2.zhuHNeo.t <- readRDS("rds/rpkm.merge2.brain.zhuHNeo.1.rds")
rpkm.merge2.moreiraHBrain.t <- readRDS("rds/rpkm.merge2.brain.moreiraHBrain.1.rds")
rpkm.merge2.moreiraRBrain.t <- readRDS("rds/rpkm.merge2.brain.moreiraRBrain.1.rds")
rpkm.merge2.moreiraMBrain.t <- readRDS("rds/rpkm.merge2.brain.moreiraMBrain.1.rds")
```

```{r meta1}
age.merge2.zhuHNeo <- readRDS("rds/age.merge2.brain.zhuHNeo.rds")
age.merge2.moreiraHBrain <- readRDS("rds/age.merge2.brain.moreiraHBrain.rds")
age.merge2.moreiraRBrain <- readRDS("rds/age.merge2.brain.moreiraRBrain.rds")
age.merge2.moreiraMBrain <- readRDS("rds/age.merge2.brain.moreiraMBrain.rds")
```

###############################################################

### 用Zhuying人Neocortex （<=997天（2year））Predict --- s1 ###

###############################################################

#### 1. 取上述各数据样本Subset (zhuying人两岁前的样本(<=997))

```{r rpkm2}
rpkm.merge2.zhuHNeo.t.s1 <- rpkm.merge2.zhuHNeo.t[age.merge2.zhuHNeo <= 997,]
rpkm.merge2.moreiraHBrain.t.s1 <- rpkm.merge2.moreiraHBrain.t[age.merge2.moreiraHBrain <= 997,]
rpkm.merge2.moreiraRBrain.t.s1 <- rpkm.merge2.moreiraRBrain.t[age.merge2.moreiraRBrain <= 997,]
rpkm.merge2.moreiraMBrain.t.s1 <- rpkm.merge2.moreiraMBrain.t[age.merge2.moreiraMBrain <= 997,]

saveRDS(rpkm.merge2.zhuHNeo.t.s1,"rds/rpkm.merge2.brain.zhuHNeo.le997.1.rds")
saveRDS(rpkm.merge2.moreiraHBrain.t.s1,"rds/rpkm.merge2.brain.moreiraHBrain.le997.1.rds")
saveRDS(rpkm.merge2.moreiraRBrain.t.s1,"rds/rpkm.merge2.brain.moreiraRBrain.le997.1.rds")
saveRDS(rpkm.merge2.moreiraMBrain.t.s1,"rds/rpkm.merge2.brain.moreiraMBrain.le997.1.rds")
```

```{r meta2}
age.merge2.zhuHNeo.s1 <- age.merge2.zhuHNeo[age.merge2.zhuHNeo <= 997]
age.merge2.moreiraHBrain.s1 <- age.merge2.moreiraHBrain[age.merge2.moreiraHBrain <= 997]
age.merge2.moreiraRBrain.s1 <- age.merge2.moreiraRBrain[age.merge2.moreiraRBrain <= 997]
age.merge2.moreiraMBrain.s1 <- age.merge2.moreiraMBrain[age.merge2.moreiraMBrain <= 997]

saveRDS(age.merge2.zhuHNeo.s1,"rds/age.merge2.brain.zhuHNeo.le997.rds")
saveRDS(age.merge2.moreiraHBrain.s1,"rds/age.merge2.brain.moreiraHBrain.le997.rds")
saveRDS(age.merge2.moreiraRBrain.s1,"rds/age.merge2.brain.moreiraRBrain.le997.rds")
saveRDS(age.merge2.moreiraMBrain.s1,"rds/age.merge2.brain.moreiraMBrain.le997.rds")
```


#### 2. 系统探究选择模型 

#### 考虑以下几个因素，选择MAE最好的模型用于小鼠样本天数预测：
#（1）不同年龄阈值下的moreira人forebrain样本
#（2）不同lambda
#（3）不同lambda type（lambda.min/lambda.1se）
#（4）用于验证的zhuying人Neocortex的样本年龄阈值为<997天（出生前后样本）

# 根据MAE结果，最终选择的模型如下
# a. 年龄阈值：
# b. lambda:
# c. lambdaType:

## 2.1 计算MAE以选择模型

```{r chooseModel1}

#### 取不同年龄阈值下的zhuying neocortex样本

rpkm.merge2.moreiraHBrain.t.s <- list()
age.merge2.moreiraHBrain.s <- list()

range1 <- unique(age.merge2.moreiraHBrain)

for (r in range1) {
  r1 <- as.character(r)
  rpkm.merge2.moreiraHBrain.t.s[[r1]] <- rpkm.merge2.moreiraHBrain.t[age.merge2.moreiraHBrain <= r,]
  age.merge2.moreiraHBrain.s[[r1]] <- age.merge2.moreiraHBrain[age.merge2.moreiraHBrain <= r]
}


#### 计算多个参数组合下的MAE

### Calculate MAE
mae.s <- list()

for (r in 487) {
  
  r1 <- as.character(r)
  
  foldid <- sample(1:10, size = nrow(rpkm.merge2.moreiraHBrain.t.s[[r1]]), replace = TRUE)

  for(a in seq(0,1,0.1)){
    
    a1 <- as.character(a)
    
    for (lt in c("lambda.min","lambda.1se")) {
      
    tryCatch({ mae.s[[r1]][[a1]][[lt]] <- chooseFit(x=rpkm.merge2.moreiraHBrain.t.s[[r1]],
                                       y=log2(age.merge2.moreiraHBrain.s[[r1]]),
                                       alpha = a,
                                       foldid = foldid,
                                       newx = rpkm.merge2.zhuHNeo.t.s1,
                                       newy = log2(age.merge2.zhuHNeo.s1),
                                       lambdaType = lt)},
             error = function(x) { message('Error @ ',x) ; return(NA) },
             finally = { message('next...')}
             )
    }
  }
}

### MAE to df

mae.df.s <- as.data.frame(mae.s) %>%
  t() %>% as.data.frame() %>% 
  rownames_to_column('parameter') %>% 
  setNames(c("parameter","mae")) %>% 
  mutate(day = sub("X(\\w+).*","\\1",parameter),
         alpha = sub("X\\w+\\.(.*?)\\.lambda.*","\\1",parameter),
         lambdaType = sub("X\\w+\\..*?\\.(lambda.*)","\\1",parameter)) %>% 
  select(c(day, alpha, lambdaType,mae))
mae.df.s$day <- as.numeric(mae.df.s$day)
mae.df.s$alpha <- as.numeric(mae.df.s$alpha)

### Plot MAE

# lambda.min - rgl
plot3d(x=as.numeric(mae.df.s$day[mae.df.s$lambdaType == "lambda.min"]),
       y=as.numeric(mae.df.s$alpha[mae.df.s$lambdaType == "lambda.min"]) * 1000,
       z = mae.df.s$mae[mae.df.s$lambdaType == "lambda.min"],
       type = 's',
       radius = 100,
       col = "royalblue1",
       xlab = "day",
       ylab = "alpha*1000",
       zlab = "mae")

# lambda.1se - rgl
plot3d(x=as.numeric(mae.df.s$day[mae.df.s$lambdaType == "lambda.1se"]),
       y=as.numeric(mae.df.s$alpha[mae.df.s$lambdaType == "lambda.1se"]) * 1000,
       z = mae.df.s$mae[mae.df.s$lambdaType == "lambda.1se"],
       type = 's',
       radius = 100,
       col = "royalblue1",
       xlab = "day",
       ylab = "alpha*1000",
       zlab = "mae")

### Save 
saveRDS(mae.s,"rds/mae.cvfit-merge2_brain_moreiraHBrain_leAll.lst.rds")
saveRDS(mae.df.s,"rds/mae.cvfit-merge2_brain_moreiraHBrain_leAll.df.rds")
```

### 2.2 选择模型
```{r selectModel}

## Model-1 
mae.df.s[mae.df.s$day <= 5000,][which(mae.df.s[mae.df.s$day <= 5000,]$mae == min(mae.df.s[mae.df.s$day <= 5000,]$mae)),]
#     day alpha lambdaType       mae
# 349 3186   0.9 lambda.min 0.3987284

## Model-2
mae.df.s[which(mae.df.s$mae == min(mae.df.s$mae)),]
#     day alpha lambdaType       mae
# 18516 0.3 lambda.min 0.3083318

mae.df.s[mae.df.s$day <= 997,][which(mae.df.s[mae.df.s$day <= 997,]$mae == min(mae.df.s[mae.df.s$day <= 997,]$mae)),]
#     day alpha lambdaType       mae
# 533	487	0.2	lambda.min	0.4387972

```

### 2.3 Fit 模型

```{r fitModel}

#### Model-1
### 根据上述MAE结果，选取模型如下 Model-1
### 1. 3186天
### 2. alpha：0.9
### 3. lambda.min

cvfit.v1 <- cv.glmnet(x=rpkm.merge2.moreiraHBrain.t.s$`3186`,
                      y=log2(age.merge2.moreiraHBrain.s$`3186`),
                      alpha=0.9)
saveRDS(cvfit.v1,"rds/cvfit-merge2_brain_moreiraHBrain_le3186-alpha0.9.rds")

#### Model-2
### 根据上述MAE结果，选取模型如下 Model-1
### 1. 18516天
### 2. alpha：0.3
### 3. lambda.min

cvfit.v2 <- cv.glmnet(x=rpkm.merge2.moreiraHBrain.t.s$`18516`,
                      y=log2(age.merge2.moreiraHBrain.s$`18516`),
                      alpha=0.3)
saveRDS(cvfit.v2,"rds/cvfit-merge2_brain_moreiraHBrain_le18516-alpha0.3.rds")

#### Model-3
### 根据上述MAE结果，选取模型如下 Model-1
### 1. 487天
### 2. alpha：0.2
### 3. lambda.min

cvfit.v3 <- cv.glmnet(x=rpkm.merge2.moreiraHBrain.t.s$`487`,
                      y=log2(age.merge2.moreiraHBrain.s$`487`),
                      alpha=0.2)
saveRDS(cvfit.v3,"rds/cvfit-merge2_brain_moreiraHBrain_le487-alpha0.2.rds")


```

#######################################

#### 3. 模型1验证与预测 ###

#######################################

### 3.1 探究验证数据(zhuying人neocortex)误差

## A. Model-1 

# 注：>154天的样本预测年龄比真实年龄小很多，不适用于此model
#     <154天的样本预测年龄跟真实年龄差不多，适用于此model
```{r comparison1}
trainErr.v1.min <- predict(cvfit.v1,newx = rpkm.merge2.zhuHNeo.t.s1,s = "lambda.min")
trainErr.v1.1se <- predict(cvfit.v1,newx = rpkm.merge2.zhuHNeo.t.s1,s = "lambda.1se")

trainErr.v1 <- data.frame(dayPred.s1.1se = 2^as.data.frame(trainErr.v1.1se)$lambda.1se,
                          dayPred.s1.min = 2^as.data.frame(trainErr.v1.min)$lambda.min,
                          dayReal = age.merge2.zhuHNeo.s1,
                          row.names = rownames(rpkm.merge2.zhuHNeo.t.s1))
saveRDS(trainErr.v1,"rds/trainErr-merge2_zhuHNeoLe997.cvfit-merge2_brain_moreiraHBrain_le3186-alpha0.9.rds")
trainErr.v1
```

## B. Model-2

# 注：>154天的样本预测年龄比真实年龄小很多，不适用于此model
#     <154天的样本预测年龄跟真实年龄差不多，适用于此model
```{r comparison1}
trainErr.v2.min <- predict(cvfit.v2,newx = rpkm.merge2.zhuHNeo.t.s1,s = "lambda.min")
trainErr.v2.1se <- predict(cvfit.v2,newx = rpkm.merge2.zhuHNeo.t.s1,s = "lambda.1se")

trainErr.v2 <- data.frame(dayPred.s1.1se = 2^as.data.frame(trainErr.v2.1se)$lambda.1se,
                          dayPred.s1.min = 2^as.data.frame(trainErr.v2.min)$lambda.min,
                          dayReal = age.merge2.zhuHNeo.s1,
                          row.names = rownames(rpkm.merge2.zhuHNeo.t.s1))
saveRDS(trainErr.v2,"rds/trainErr-merge2_zhuHNeoLe997.cvfit-merge2_brain_moreiraHBrain_le18516-alpha0.3.rds")
trainErr.v2
```

## C. Model-3

# 注：>154天的样本预测年龄比真实年龄小很多，不适用于此model
#     <154天的样本预测年龄跟真实年龄差不多，适用于此model
```{r comparison1}
trainErr.v3.min <- predict(cvfit.v3,newx = rpkm.merge2.zhuHNeo.t.s1,s = "lambda.min")
trainErr.v3.1se <- predict(cvfit.v3,newx = rpkm.merge2.zhuHNeo.t.s1,s = "lambda.1se")

trainErr.v3 <- data.frame(dayPred.s1.1se = 2^as.data.frame(trainErr.v3.1se)$lambda.1se,
                          dayPred.s1.min = 2^as.data.frame(trainErr.v3.min)$lambda.min,
                          dayReal = age.merge2.zhuHNeo.s1,
                          row.names = rownames(rpkm.merge2.zhuHNeo.t.s1))
saveRDS(trainErr.v3,"rds/trainErr-merge2_zhuHNeoLe997.cvfit-merge2_brain_moreiraHBrain_le487-alpha0.2.rds")
trainErr.v3
```

### 3.2 Predict Rhesus

## A. Model-1
# 注：预测的非常不准确，这里忽略，因为人-猴对应关系用以zhuying人neocortex作为训练数据预测的即可。

```{r predictRhesus1}
predRhesus.v1.1se <- predict(cvfit.v1,newx = rpkm.merge2.moreiraRBrain.t.s1,s="lambda.1se")
predRhesus.v1.min <- predict(cvfit.v1,newx = rpkm.merge2.moreiraRBrain.t.s1,s="lambda.min")
predictRhesus.v1 <- data.frame(dayPred.s1.1se = 2^as.data.frame(predRhesus.v1.1se)$lambda.1se,
                               dayPred.s1.min = 2^as.data.frame(predRhesus.v1.min)$lambda.min,
                               dayReal = age.merge2.moreiraRBrain.s1,
                               row.names = rownames(rpkm.merge2.moreiraRBrain.t.s1))

saveRDS(predictRhesus.v1,"rds/predictRhesus-merge2_moreiraRBrain.cvfit-merge2_brain_moreiraHBrain_le3186-alpha0.9.rds")
predictRhesus.v1
```
## B. Model-2
# 注：预测的非常不准确，这里忽略，因为人-猴对应关系用以zhuying人neocortex作为训练数据预测的即可。

```{r predictRhesus1}
predRhesus.v2.1se <- predict(cvfit.v2,newx = rpkm.merge2.moreiraRBrain.t.s1,s="lambda.1se")
predRhesus.v2.min <- predict(cvfit.v2,newx = rpkm.merge2.moreiraRBrain.t.s1,s="lambda.min")
predictRhesus.v2 <- data.frame(dayPred.s1.1se = 2^as.data.frame(predRhesus.v2.1se)$lambda.1se,
                               dayPred.s1.min = 2^as.data.frame(predRhesus.v2.min)$lambda.min,
                               dayReal = age.merge2.moreiraRBrain.s1,
                               row.names = rownames(rpkm.merge2.moreiraRBrain.t.s1))

saveRDS(predictRhesus.v2,"rds/predictRhesus-merge2_moreiraRBrain.cvfit-merge2_brain_moreiraHBrain_le18516-alpha0.3.rds")
predictRhesus.v2
```

## C. Model-3
# 注：预测的相对比较准确！出乎意料！
```{r predictRhesus1}
predRhesus.v3.1se <- predict(cvfit.v3,newx = rpkm.merge2.moreiraRBrain.t.s1,s="lambda.1se")
predRhesus.v3.min <- predict(cvfit.v3,newx = rpkm.merge2.moreiraRBrain.t.s1,s="lambda.min")
predictRhesus.v3 <- data.frame(dayPred.s1.1se = 2^as.data.frame(predRhesus.v3.1se)$lambda.1se,
                               dayPred.s1.min = 2^as.data.frame(predRhesus.v3.min)$lambda.min,
                               dayReal = age.merge2.moreiraRBrain.s1,
                               row.names = rownames(rpkm.merge2.moreiraRBrain.t.s1))

saveRDS(predictRhesus.v3,"rds/predictRhesus-merge2_moreiraRBrain.cvfit-merge2_brain_moreiraHBrain_le487-alpha0.2.rds")
predictRhesus.v3
```

### 3.3 Predict Mouse

## Model-1
# 非常不准！
```{r predictMouse1-Model-1}

### Model-1
predMouse.v1.1se <- predict(cvfit.v1,newx = rpkm.merge2.moreiraMBrain.t.s1,s="lambda.1se")
predMouse.v1.min <- predict(cvfit.v1,newx = rpkm.merge2.moreiraMBrain.t.s1,s="lambda.min")

predictMouse.v1 <- data.frame(dayPred.s1.1se = 2^as.data.frame(predMouse.v1.1se)$lambda.1se,
                              dayPred.s1.min = 2^as.data.frame(predMouse.v1.min)$lambda.min,
                              dayReal = age.merge2.moreiraMBrain.s1,
                              row.names = rownames(rpkm.merge2.moreiraMBrain.t.s1))
saveRDS(predictMouse.v1,"rds/predictMouse-merge2_moreiraMBrain.cvfit-merge2_brain_moreiraHBrain_le3186-alpha0.9.rds")
predictMouse.v1 
```

## Model-2
# 非常不准！
```{r predictMouse1-Model-2}

### Model-2
predMouse.v2.1se <- predict(cvfit.v2,newx = rpkm.merge2.moreiraMBrain.t.s1,s="lambda.1se")
predMouse.v2.min <- predict(cvfit.v2,newx = rpkm.merge2.moreiraMBrain.t.s1,s="lambda.min")

predictMouse.v2 <- data.frame(dayPred.s1.1se = 2^as.data.frame(predMouse.v2.1se)$lambda.1se,
                              dayPred.s1.min = 2^as.data.frame(predMouse.v2.min)$lambda.min,
                              dayReal = age.merge2.moreiraMBrain.s1,
                              row.names = rownames(rpkm.merge2.moreiraMBrain.t.s1))
saveRDS(predictMouse.v2,"rds/predictMouse-merge2_moreiraMBrain.cvfit-merge2_brain_moreiraHBrain_le18516-alpha0.3.rds")
predictMouse.v2
```

## Model-3
# 相对准确！
```{r predictMouse1-Model-3}

### Model-2
predMouse.v3.1se <- predict(cvfit.v3,newx = rpkm.merge2.moreiraMBrain.t.s1,s="lambda.1se")
predMouse.v3.min <- predict(cvfit.v3,newx = rpkm.merge2.moreiraMBrain.t.s1,s="lambda.min")

predictMouse.v3 <- data.frame(dayPred.s1.1se = 2^as.data.frame(predMouse.v3.1se)$lambda.1se,
                              dayPred.s1.min = 2^as.data.frame(predMouse.v3.min)$lambda.min,
                              dayReal = age.merge2.moreiraMBrain.s1,
                              row.names = rownames(rpkm.merge2.moreiraMBrain.t.s1))
saveRDS(predictMouse.v3,"rds/predictMouse-merge2_moreiraMBrain.cvfit-merge2_brain_moreiraHBrain_le487-alpha0.2.rds")
predictMouse.v3
```



### 3.4. 整合预测结果并绘图（人-猴/人-鼠对应关系）


## Model-1
### 1. 3186天
### 2. alpha：0.9
### 3. lambda.min

# A. 整合预测结果

```{r integration}

### Rhesus
predictRhesus.v1.1 <- predictRhesus.v1 %>% 
  select(c(dayPred.s1.min,dayReal)) %>% 
  group_by(dayReal) %>% 
  summarise(dayPredMedian = median(dayPred.s1.min)) %>%
  mutate(individual = paste0("Rhesus",1:nrow(.)))
saveRDS(predictRhesus.v1.1,"rds/integRhesus-merge2_moreiraRBrain.cvfit-merge2_brain_moreiraHBrain_le3186-alpha0.9.rds")
write.table(predictRhesus.v1.1,"rds/integRhesus-merge2_moreiraRBrain.cvfit-merge2_brain_moreiraHBrain_le3186-alpha0.9.txt",
            col.names = T,row.names = F,sep = "\t",quote = F)

### Mouse
predictMouse.v1.1 <- predictMouse.v1 %>% 
  select(c(dayPred.s1.min,dayReal)) %>% 
  group_by(dayReal) %>% 
  summarise(dayPredMedian = median(dayPred.s1.min)) %>% 
  mutate(individual = paste0("Mouse",1:nrow(.))) %>% 
  select(c(individual,dayReal,dayPredMedian))
saveRDS(predictMouse.v1.1,"rds/integMouse-merge2_moreiraMBrain.cvfit-merge2_brain_moreiraHBrain_le3186-alpha0.9.rds")
write.table(predictMouse.v1.1,"rds/integMouse-merge2_moreiraMBrain.cvfit-merge2_brain_moreiraHBrain_le3186-alpha0.9.txt",
            col.names = T,row.names = F,sep = "\t",quote = F)
```

# B. 将猴鼠预测年龄与人Combine
```{r combine}
age.merge2.zhuHNeo.s1

predictCombined.v1 <- data.frame(individual = names(age.merge2.zhuHNeo.s1),
                                 dayReal = age.merge2.zhuHNeo.s1) %>%
  unique() %>% 
  mutate(dayPredMedian = dayReal) %>% 
  select(c(individual,dayReal,dayPredMedian)) %>% 
  rbind(.,predictRhesus.v1.1) %>% # merge predictRhesus.v1.1
  rbind(.,predictMouse.v1.1) %>% # # merge predictMouse.v1.1
  mutate(species = c(rep("Human",21),
                     rep("Rhesus",14),
                     rep("Mouse",14)))

p.predictCombined.v1  <- predictCombined.v1 %>% 
  ggplot(aes(x=dayReal,y=dayPredMedian)) + 
  geom_point(aes(color=species)) + 
  scale_x_continuous(limits = c(0,1500),breaks = c(0,18.5,85,120,150,seq(250,1500,250))) + 
  scale_y_continuous(limits = c(0,1500),breaks = c(0,18.5,85,120,150,seq(250,1500,250))) + 
  geom_abline(slope = 1,intercept = 0,linetype = "dashed") + 
  geom_vline(xintercept = 85,linetype = "dashed")
p.predictCombined.v1

saveRDS(predictCombined.v1,"rds/combineHRM-merge2_moreiraMBrain.cvfit-merge2_brain_moreiraHBrain_le3186-alpha0.9.rds")
saveRDS(p.predictCombined.v1,"rds/plot.combineHRM-merge2_moreiraMBrain.cvfit-merge2_brain_moreiraHBrain_le3186-alpha0.9.rds")
write.table(predictCombined.v1,"rds/combineHRM-merge2_moreiraMBrain.cvfit-merge2_brain_moreiraHBrain_le3186-alpha0.9.txt",col.names = T,row.names = F,sep = "\t",quote = F)

pdf("image/combineHRM-merge2_moreiraMBrain.cvfit-merge2_brain_moreiraHBrain_le3186-alpha0.9.pdf",width = 10,height = 9)
 p.predictCombined.v1
dev.off()

```


## Model-2
### 1. 18516天
### 2. alpha：0.3
### 3. lambda.min

# A. 整合预测结果

```{r integration}

### Rhesus
predictRhesus.v2.1 <- predictRhesus.v2 %>% 
  select(c(dayPred.s1.min,dayReal)) %>% 
  group_by(dayReal) %>% 
  summarise(dayPredMedian = median(dayPred.s1.min)) %>%
  mutate(individual = paste0("Rhesus",1:nrow(.)))
saveRDS(predictRhesus.v2.1,"rds/integRhesus-merge2_moreiraRBrain.cvfit-merge2_brain_moreiraHBrain_le18516-alpha0.3.rds")
write.table(predictRhesus.v2.1,"rds/integRhesus-merge2_moreiraRBrain.cvfit-merge2_brain_moreiraHBrain_le18516-alpha0.3.txt",
            col.names = T,row.names = F,sep = "\t",quote = F)

### Mouse
predictMouse.v2.1 <- predictMouse.v2 %>% 
  select(c(dayPred.s1.min,dayReal)) %>% 
  group_by(dayReal) %>% 
  summarise(dayPredMedian = median(dayPred.s1.min)) %>% 
  mutate(individual = paste0("Mouse",1:nrow(.))) %>% 
  select(c(individual,dayReal,dayPredMedian))
saveRDS(predictMouse.v2.1,"rds/integMouse-merge2_moreiraMBrain.cvfit-merge2_brain_moreiraHBrain_le18516-alpha0.3.rds")
write.table(predictMouse.v2.1,"rds/integMouse-merge2_moreiraMBrain.cvfit-merge2_brain_moreiraHBrain_le18516-alpha0.3.txt",
            col.names = T,row.names = F,sep = "\t",quote = F)
```

# B. 将猴鼠预测年龄与人Combine
```{r combine}
age.merge2.zhuHNeo.s1

predictCombined.v2 <- data.frame(individual = names(age.merge2.zhuHNeo.s1),
                                 dayReal = age.merge2.zhuHNeo.s1) %>%
  unique() %>% 
  mutate(dayPredMedian = dayReal) %>% 
  select(c(individual,dayReal,dayPredMedian)) %>% 
  rbind(.,predictRhesus.v2.1) %>% # merge predictRhesus.v2.1
  rbind(.,predictMouse.v2.1) %>% # # merge predictMouse.v2.1
  mutate(species = c(rep("Human",21),
                     rep("Rhesus",14),
                     rep("Mouse",14)))

p.predictCombined.v2  <- predictCombined.v2 %>% 
  ggplot(aes(x=dayReal,y=dayPredMedian)) + 
  geom_point(aes(color=species)) + 
  scale_x_continuous(limits = c(0,1500),breaks = c(0,18.5,85,120,150,seq(250,1500,250))) + 
  scale_y_continuous(limits = c(0,1500),breaks = c(0,18.5,85,120,150,seq(250,1500,250))) + 
  geom_abline(slope = 1,intercept = 0,linetype = "dashed") + 
  geom_vline(xintercept = 85,linetype = "dashed")
p.predictCombined.v2

saveRDS(predictCombined.v2,"rds/combineHRM-merge2_moreiraMBrain.cvfit-merge2_brain_moreiraHBrain_le18516-alpha0.3.rds")
saveRDS(p.predictCombined.v2,"rds/plot.combineHRM-merge2_moreiraMBrain.cvfit-merge2_brain_moreiraHBrain_le18516-alpha0.3.rds")
write.table(predictCombined.v2,"rds/combineHRM-merge2_moreiraMBrain.cvfit-merge2_brain_moreiraHBrain_le18516-alpha0.3.txt",col.names = T,row.names = F,sep = "\t",quote = F)

pdf("image/combineHRM-merge2_moreiraMBrain.cvfit-merge2_brain_moreiraHBrain_le18516-alpha0.3.pdf",width = 10,height = 9)
 p.predictCombined.v2
dev.off()

```

## Model-3
### 1. 487天
### 2. alpha：0.2
### 3. lambda.min

# A. 整合预测结果

```{r integration}

### Rhesus
predictRhesus.v3.1 <- predictRhesus.v3 %>% 
  select(c(dayPred.s1.min,dayReal)) %>% 
  group_by(dayReal) %>% 
  summarise(dayPredMedian = median(dayPred.s1.min)) %>%
  mutate(individual = paste0("Rhesus",1:nrow(.)))
saveRDS(predictRhesus.v3.1,"rds/integRhesus-merge2_moreiraRBrain.cvfit-merge2_brain_moreiraHBrain_le487-alpha0.2.rds")
write.table(predictRhesus.v3.1,"rds/integRhesus-merge2_moreiraRBrain.cvfit-merge2_brain_moreiraHBrain_le487-alpha0.2.txt",
            col.names = T,row.names = F,sep = "\t",quote = F)

### Mouse
predictMouse.v3.1 <- predictMouse.v3 %>% 
  select(c(dayPred.s1.min,dayReal)) %>% 
  group_by(dayReal) %>% 
  summarise(dayPredMedian = median(dayPred.s1.min)) %>% 
  mutate(individual = paste0("Mouse",1:nrow(.))) %>% 
  select(c(individual,dayReal,dayPredMedian))
saveRDS(predictMouse.v3.1,"rds/integMouse-merge2_moreiraMBrain.cvfit-merge2_brain_moreiraHBrain_le487-alpha0.2.rds")
write.table(predictMouse.v3.1,"rds/integMouse-merge2_moreiraMBrain.cvfit-merge2_brain_moreiraHBrain_le487-alpha0.2.txt",
            col.names = T,row.names = F,sep = "\t",quote = F)
```

# B. 将猴鼠预测年龄与人Combine
```{r combine}
age.merge2.zhuHNeo.s1

predictCombined.v3 <- data.frame(individual = names(age.merge2.zhuHNeo.s1),
                                 dayReal = age.merge2.zhuHNeo.s1) %>%
  unique() %>% 
  mutate(dayPredMedian = dayReal) %>% 
  select(c(individual,dayReal,dayPredMedian)) %>% 
  rbind(.,predictRhesus.v3.1) %>% # merge predictRhesus.v3.1
  rbind(.,predictMouse.v3.1) %>% # # merge predictMouse.v3.1
  mutate(species = c(rep("Human",21),
                     rep("Rhesus",14),
                     rep("Mouse",14)))

### Plot H-R-M
p.predictCombined.v3  <- predictCombined.v3 %>% 
  ggplot(aes(x=dayReal,y=dayPredMedian)) + 
  geom_point(aes(color=species)) + 
  scale_x_continuous(limits = c(0,1500),breaks = c(0,18.5,85,120,150,seq(250,1500,250))) + 
  scale_y_continuous(limits = c(0,1500),breaks = c(0,18.5,85,120,150,seq(250,1500,250))) + 
  geom_abline(slope = 1,intercept = 0,linetype = "dashed") + 
  geom_vline(xintercept = 85,linetype = "dashed") + 
  Seurat::RotatedAxis()
p.predictCombined.v3

### Plot H-M

p.predictCombined.v3.1  <- predictCombined.v3 %>% 
  subset(species != "Rhesus") %>%
  ggplot(aes(x=dayReal,y=dayPredMedian)) + 
  geom_point(aes(color=species)) + 
  scale_x_continuous(limits = c(0,1500),breaks = c(0,18.5,85,120,150,seq(250,1500,250))) + 
  scale_y_continuous(limits = c(0,1500),breaks = c(0,18.5,85,120,150,seq(250,1500,250))) + 
  geom_abline(slope = 1,intercept = 0,linetype = "dashed") + 
  geom_vline(xintercept = 85,linetype = "dashed") + 
  Seurat::RotatedAxis()
p.predictCombined.v3.1

saveRDS(predictCombined.v3,"rds/combineHRM-merge2_moreiraMBrain.cvfit-merge2_brain_moreiraHBrain_le487-alpha0.2.rds")
saveRDS(p.predictCombined.v3,"rds/plot.combineHRM-merge2_moreiraMBrain.cvfit-merge2_brain_moreiraHBrain_le487-alpha0.2.rds")
saveRDS(p.predictCombined.v3.1,"rds/plot.combineHM-merge2_moreiraMBrain.cvfit-merge2_brain_moreiraHBrain_le487-alpha0.2.rds")
write.table(predictCombined.v3,"rds/combineHRM-merge2_moreiraMBrain.cvfit-merge2_brain_moreiraHBrain_le487-alpha0.2.txt",col.names = T,row.names = F,sep = "\t",quote = F)

pdf("image/combineHRM-merge2_moreiraMBrain.cvfit-merge2_brain_moreiraHBrain_le487-alpha0.2.pdf",width = 10,height = 9)
 p.predictCombined.v3
 p.predictCombined.v3.1
dev.off()

```


```{r temp112}

```