---
title: "transcriptomeAge_humanRhesusMouse"
output:
  word_document: default
  html_document: default
  pdf_document: default
---

## 这个脚本用于预测猴和鼠在人中对应的年龄。

## 这个脚本用zhuying文章中人的neocortex数据的年龄（天数）对protein-coding基因RPKM建模，并用philipp文章中人的PFC数据作为预测数据进行预测验证，选取一个合适的model。这个脚本将会考虑几个因素进行不同的建模尝试。
# 1. 不同的alpha值
# 2. 不同的年龄分界点（参考zhuying文章，文章中用的是12 years）分割的人neocortex数据作为预测变量
# 3. 该脚本分析只关注发育早期，目前考虑出生前后（人P0的数据）

## 最终，用zhuying文章中猴的neocortex数据预测猴子在人中的年龄；用moreira文章中鼠的forebrain数据预测鼠在人中的年龄。
## 最终，该脚本还会绘制预测年龄和实际年龄之间的correlation图（散点图），可视化预测的准确性


```{r setup, include=FALSE}
knitr::opts_chunk$set(echo = TRUE)
library(glmnet)
library(tidyverse)
```

#### 0. Function
```{r func}
### 计算预测样本的MAE
chooseFit <- function(x,y,alpha,foldid,newx,newy,lambdaType){
  cvfit <- cv.glmnet(x=x,y=y,alpha=alpha,foldid =foldid)
  pred <- predict(cvfit,newx=newx,s=lambdaType)
  mae.0 <- Metrics::mae(actual=newy,predicted=as.data.frame(pred)[,lambdaType])
  return(mae.0)
}
```

#### 1. 读入zhuying & philipp & moreira data

```{r rpkm1}
rpkm.merge.zhuHNeo.t <- readRDS("rds/rpkm.merge.brain.zhuHNeo.1.rds")
rpkm.merge.zhuRNeo.t <- readRDS("rds/rpkm.merge.brain.zhuRNeo.1.rds")
rpkm.merge.phiHPFC.t <- readRDS("rds/rpkm.merge.brain.phiHPFC.1.rds")
rpkm.merge.moreiraMBrain.t <- readRDS("rds/rpkm.merge.brain.moreiraMBrain.1.rds")
```

```{r meta1}
age.merge.zhuHNeo <- readRDS("rds/age.merge.brain.zhuHNeo.rds")
age.merge.zhuRNeo <- readRDS("rds/age.merge.brain.zhuRNeo.rds")
age.merge.phiHPFC <- readRDS("rds/age.merge.brain.phiHPFC.rds")
age.merge.moreiraMBrain <- readRDS("rds/age.merge.brain.moreiraMBrain.rds")
```


##############################################

### 用出生前后的各数据样本进行Fit和Predict ###

##############################################

#### 1. 取上述各数据样本Subset (zhuying人两岁前的样本(<=997))

```{r rpkm2}
rpkm.merge.zhuHNeo.t.s1 <- rpkm.merge.zhuHNeo.t[age.merge.zhuHNeo <= 997,]
rpkm.merge.zhuRNeo.t.s1 <- rpkm.merge.zhuRNeo.t[age.merge.zhuRNeo <= 997,]
rpkm.merge.phiHPFC.t.s1 <- rpkm.merge.phiHPFC.t[age.merge.phiHPFC <= 997,]
rpkm.merge.moreiraMBrain.t.s1 <- rpkm.merge.moreiraMBrain.t[age.merge.moreiraMBrain <= 997,]

saveRDS(rpkm.merge.zhuHNeo.t.s1,"rds/rpkm.merge.brain.zhuHNeo.le997.1.rds")
saveRDS(rpkm.merge.zhuRNeo.t.s1,"rds/rpkm.merge.brain.zhuRNeo.le997.1.rds")
saveRDS(rpkm.merge.phiHPFC.t.s1,"rds/rpkm.merge.brain.phiHPFC.le997.1.rds")
saveRDS(rpkm.merge.moreiraMBrain.t.s1,"rds/rpkm.merge.brain.moreiraMBrain.le997.1.rds")
```

```{r meta2}
age.merge.zhuHNeo.s1 <- age.merge.zhuHNeo[age.merge.zhuHNeo <= 997]
age.merge.zhuRNeo.s1 <- age.merge.zhuRNeo[age.merge.zhuRNeo <= 997]
age.merge.phiHPFC.s1 <- age.merge.phiHPFC[age.merge.phiHPFC <= 997]
age.merge.moreiraMBrain.s1 <- age.merge.moreiraMBrain[age.merge.moreiraMBrain <= 997]

saveRDS(age.merge.zhuHNeo.s1,"rds/age.merge.brain.zhuHNeo.le997.rds")
saveRDS(age.merge.zhuRNeo.s1,"rds/age.merge.brain.zhuRNeo.le997.rds")
saveRDS(age.merge.phiHPFC.s1,"rds/age.merge.brain.phiHPFC.le997.rds")
saveRDS(age.merge.moreiraMBrain.s1,"rds/age.merge.brain.moreiraMBrain.le997.rds")
```

#### 2. Fit model

### 2.1 Choose model

## 注：最终选择的模型为：年龄阈值997天；alpha 1；lambda type：lambda.1se

## 计算不同lambda值下的MAE

```{r explorMAE1}

### Calculate MAE for each subset
mae.s1 <- list()

foldid <- sample(1:10, size = nrow(rpkm.merge.zhuHNeo.t.s1), replace = TRUE)

for(a in seq(0,1,0.1)){
  for (lt in c("lambda.min","lambda.1se")) {
    
  mae.s1[[as.character(a)]][[lt]] <- chooseFit(x=rpkm.merge.zhuHNeo.t.s1,
                                               y=log2(age.merge.zhuHNeo.s1),
                                               alpha = a,
                                               foldid = foldid,
                                               newx = rpkm.merge.phiHPFC.t.s1,
                                               newy = log2(age.merge.phiHPFC.s1),
                                               lambdaType = lt)
    
  }
}

### 将MAE转为dataframe

mae.df.s1 <- as.data.frame(mae.s1) %>%
  t() %>% as.data.frame() %>% 
  rownames_to_column('parameter') %>% 
  setNames(c("parameter","mae")) %>% 
  mutate(alpha = sub("X(.*)\\.lambda.*$","\\1",parameter),
         lambdaType = sub("X.*(lambda.*)","\\1",parameter)) %>% 
  select(c(alpha, lambdaType,mae))

### Plot MAE to choose model
mae.df.s1 %>% 
  ggplot(aes(x=alpha,y=mae,color=lambdaType)) + 
  geom_point()
## 选择Model：年龄阈值997天；alpha 1；lambda type：lambda.1se


### Save 
saveRDS(mae.s1,"rds/mae.cvfit-merge_brain_zhuHNeo_le997.lst.rds")
saveRDS(mae.df.s1,"rds/mae.cvfit-merge_brain_zhuHNeo_le997.df.rds")
```

### 2.2 Fit Model

```{r fitModel1}
### 根据上述MAE结果，选取模型如下
### 1. 997天
### 2. alpha：1
### 3. lambda.1se

cvfit.s1 <- cv.glmnet(x=rpkm.merge.zhuHNeo.t.s1,
                      y=log2(age.merge.zhuHNeo.s1),
                      alpha=1)
saveRDS(cvfit.s1,"rds/cvfit-merge_brain_zhuHNeo_le997-alpah1.rds")
```

#### 3. 探究验证数据(philipp)误差

```{r comparison1}
trainErr.s1.min <- predict(cvfit.s1,newx = rpkm.merge.phiHPFC.t.s1,s = "lambda.min")
trainErr.s1.1se <- predict(cvfit.s1,newx = rpkm.merge.phiHPFC.t.s1,s = "lambda.1se")

trainErr.s1 <- data.frame(dayPred.s1.1se = 2^as.data.frame(trainErr.s1.1se)$lambda.1se,
                          dayPred.s1.min = 2^as.data.frame(trainErr.s1.min)$lambda.min,
                          dayReal = age.merge.phiHPFC.s1,
                          row.names = rownames(rpkm.merge.phiHPFC.t.s1))
saveRDS(trainErr.s1,"rds/trainErr-merge_phiHPFC.cvfit-merge_brain_zhuHNeo_le997-alpah1.rds")
trainErr.s1
```

#### 4. Predict Rhesus
# 注：预测的相对准确
```{r predictRhesus1}
predRhesus.s1.1se <- predict(cvfit.s1,newx = rpkm.merge.zhuRNeo.t.s1,s="lambda.1se")
predRhesus.s1.min <- predict(cvfit.s1,newx = rpkm.merge.zhuRNeo.t.s1,s="lambda.min")
predictRhesus.s1 <- data.frame(dayPred.s1.1se = 2^as.data.frame(predRhesus.s1.1se)$lambda.1se,
                               dayPred.s1.min = 2^as.data.frame(predRhesus.s1.min)$lambda.min,
                               dayReal = age.merge.zhuRNeo.s1,
                               row.names = rownames(rpkm.merge.zhuRNeo.t.s1))

saveRDS(predictRhesus.s1,"rds/predictRhesus-merge_zhuRNeo.cvfit-merge_brain_zhuHNeo_le997-alpah1.rds")
predictRhesus.s1
```

#### 5. Predict Mouse
# 注：预测的非常不准。

```{r predictMouse1}
predMouse.s1.1se <- predict(cvfit.s1,newx = rpkm.merge.moreiraMBrain.t.s1,s="lambda.1se")
predMouse.s1.min <- predict(cvfit.s1,newx = rpkm.merge.moreiraMBrain.t.s1,s="lambda.min")

predictMouse.s1 <- data.frame(dayPred.s1.1se = 2^as.data.frame(predMouse.s1.1se)$lambda.1se,
                              dayPred.s1.min = 2^as.data.frame(predMouse.s1.min)$lambda.min,
                              dayReal = age.merge.moreiraMBrain.s1,
                              row.names = rownames(rpkm.merge.moreiraMBrain.t.s1))
saveRDS(predictMouse.s1,"rds/predictMouse-merge_moreiraMBrain.cvfit-merge_brain_zhuHNeo_le997-alpah1.rds")
predictMouse.s1 
```

#### 6. 整合预测结果并绘图（人-猴/人-鼠对应关系）
# 注：这个脚本所做的预测只有人-猴是可信的。对于人-鼠对应关系，
#     由于所使用的训练数据和预测数据不来自于同一套数据（人：zhuying；鼠：moreira），所有结果不好。
# 注：对于人-鼠对应关系，还有待使用moreira人数据作为训练数据拟合预测。

### 6.1 整合人-猴/人-鼠预测结果
# 注：这里使用的model为cvfit.s1

```{r integration}

### Rhesus
predictRhesus.s1.1 <- predictRhesus.s1 %>% 
  select(c(dayPred.s1.1se,dayReal)) %>% 
  mutate(individual = sub("\\..*$","",rownames(.))) %>% 
  group_by(individual,dayReal) %>% 
  summarise(dayPredMedian = median(dayPred.s1.1se))
saveRDS(predictRhesus.s1.1,"rds/integRhesus-merge_zhuRNeo.cvfit-merge_brain_zhuHNeo_le997-alpha1.rds")
write.table(predictRhesus.s1.1,"rds/integRhesus-merge_zhuRNeo.cvfit-merge_brain_zhuHNeo_le997-alpha1.txt",
            col.names = T,row.names = F,sep = "\t",quote = F)

### Mouse
predictMouse.s1.1 <- predictMouse.s1 %>% 
  select(c(dayPred.s1.1se,dayReal)) %>% 
  group_by(dayReal) %>% 
  summarise(dayPredMedian = median(dayPred.s1.1se)) %>% 
  mutate(individual = paste0("Mouse",1:nrow(.))) %>% 
  select(c(individual,dayReal,dayPredMedian))
saveRDS(predictMouse.s1.1,"rds/integMouse-merge_zhuRNeo.cvfit-merge_brain_zhuHNeo_le997-alpha1.rds")
write.table(predictMouse.s1.1,"rds/integMouse-merge_zhuRNeo.cvfit-merge_brain_zhuHNeo_le997-alpha1.txt",
            col.names = T,row.names = F,sep = "\t",quote = F)
```

### 6.2 将猴鼠预测年龄与人Combine
```{r combine}
predictCombined.s1 <- data.frame(individual = names(age.merge.zhuHNeo.s1),
           dayReal = age.merge.zhuHNeo.s1) %>% 
  unique() %>% 
  mutate(dayPredMedian = dayReal) %>% 
  select(c(individual,dayReal,dayPredMedian)) %>% 
  rbind(.,predictRhesus.s1.1) %>% # merge predictRhesus.s1.1
  rbind(.,predictMouse.s1.1) %>% # # merge predictMouse.s1.1
  mutate(species = c(rep("Human",21),
                     rep("Rhesus",18),
                     rep("Mouse",14)))

p.predictCombined.s1  <- predictCombined.s1 %>% 
  ggplot(aes(x=dayReal,y=dayPredMedian)) + 
  geom_point(aes(color=species)) + 
  scale_x_continuous(limits = c(0,750),breaks = c(0,18.5,85,120,150,250,500,750)) + 
  scale_y_continuous(limits = c(0,750),breaks = c(0,18.5,85,120,150,250,500,750)) + 
  geom_abline(slope = 1,intercept = 0,linetype = "dashed") + 
  geom_vline(xintercept = 85,linetype = "dashed")
p.predictCombined.s1

saveRDS(predictCombined.s1,"rds/combineHRM-merge_zhuRNeo.cvfit-merge_brain_zhuHNeo_le997-alpha1.rds")
saveRDS(p.predictCombined.s1,"rds/plot.combineHRM-merge_zhuRNeo.cvfit-merge_brain_zhuHNeo_le997-alpha1.rds")
write.table(predictCombined.s1,"rds/combineHRM-merge_zhuRNeo.cvfit-merge_brain_zhuHNeo_le997-alpha1.txt",
            col.names = T,row.names = F,sep = "\t",quote = F)
pdf("image/combineHRM-merge_zhuRNeo.cvfit-merge_brain_zhuHNeo_le997-alpha1.pdf",width = 10,height = 9)
 p.predictCombined.s1
dev.off()

```


##############################################

### 用<3188天（8year）进行Fit和Predict ###

##############################################

#### 1. 取上述各数据样本Subset (zhuying人两岁前的样本(<=3188))

```{r rpkm3}
rpkm.merge.zhuHNeo.t.s2 <- rpkm.merge.zhuHNeo.t[age.merge.zhuHNeo <= 3188,]
saveRDS(rpkm.merge.zhuHNeo.t.s2,"rds/rpkm.merge.brain.zhuHNeo.le3188.1.rds")
```

```{r meta3}
age.merge.zhuHNeo.s2 <- age.merge.zhuHNeo[age.merge.zhuHNeo <= 3188]
saveRDS(age.merge.zhuHNeo.s2,"rds/age.merge.brain.moreiraMBrain.le3188.rds")
```

#### 2. Fit model

### 2.1 Choose model

## 注：最终选择的模型为:

## 计算不同lambda值下的MAE

```{r explorMAE2}

### Calculate MAE for each subset
mae.s2 <- list()

if (FALSE) {
  

foldid <- sample(1:10, size = nrow(rpkm.merge.zhuHNeo.t.s2), replace = TRUE)

for(a in seq(0,1,0.1)){
  for (lt in c("lambda.min","lambda.1se")) {
    
  mae.s2[[as.character(a)]][[lt]] <- chooseFit(x=rpkm.merge.zhuHNeo.t.s2,
                                               y=log2(age.merge.zhuHNeo.s2),
                                               alpha = a,
                                               foldid = foldid,
                                               newx = rpkm.merge.phiHPFC.t.s1,
                                               newy = log2(age.merge.phiHPFC.s1),
                                               lambdaType = lt)
    
  }
}

}

### 将MAE转为dataframe

mae.df.s2 <- as.data.frame(mae.s2) %>%
  t() %>% as.data.frame() %>% 
  rownames_to_column('parameter') %>% 
  setNames(c("parameter","mae")) %>% 
  mutate(alpha = sub("X(.*)\\.lambda.*$","\\1",parameter),
         lambdaType = sub("X.*(lambda.*)","\\1",parameter)) %>% 
  select(c(alpha, lambdaType,mae))

### Plot MAE to choose model
mae.df.s2 %>% 
  ggplot(aes(x=alpha,y=mae,color=lambdaType)) + 
  geom_point()

## 选择Model：年龄阈值3188天；alpha 1；lambda type：lambda.1se

### Save 
saveRDS(mae.s2,"rds/mae.cvfit-merge_brain_zhuHNeo_le3188.lst.rds")
saveRDS(mae.df.s2,"rds/mae.cvfit-merge_brain_zhuHNeo_le3188.df.rds")
```

### 2.2 Fit Model

```{r fitModel2}
### 根据上述MAE结果，选取模型如下
### 1. 3188天
### 2. alpha：1
### 3. lambda.1se

cvfit.s2 <- cv.glmnet(x=rpkm.merge.zhuHNeo.t.s2,
                      y=log2(age.merge.zhuHNeo.s2),
                      alpha=1)
saveRDS(cvfit.s2,"rds/cvfit-merge_brain_zhuHNeo_le3188-alpha1.rds")
```

#### 3. 探究验证数据(philipp)误差

```{r comparison2}
trainErr.s2.min <- predict(cvfit.s2,newx = rpkm.merge.phiHPFC.t.s1,s = "lambda.min")
trainErr.s2.1se <- predict(cvfit.s2,newx = rpkm.merge.phiHPFC.t.s1,s = "lambda.1se")

trainErr.s2 <- data.frame(dayPred.s2.1se = 2^as.data.frame(trainErr.s2.1se)$lambda.1se,
                          dayPred.s2.min = 2^as.data.frame(trainErr.s2.min)$lambda.min,
                          dayReal = age.merge.phiHPFC.s1,
                          row.names = rownames(rpkm.merge.phiHPFC.t.s1))
saveRDS(trainErr.s2,"rds/trainErr-merge_phiHPFC.cvfit-merge_brain_zhuHNeo_le3188-alpha1.rds")
trainErr.s2
```


#### 4. Predict Rhesus
# 注：预测的相对准确
```{r predictRhesus2}
predRhesus.s2.1se <- predict(cvfit.s2,newx = rpkm.merge.zhuRNeo.t.s1,s="lambda.1se")
predRhesus.s2.min <- predict(cvfit.s2,newx = rpkm.merge.zhuRNeo.t.s1,s="lambda.min")

predictRhesus.s2 <- data.frame(dayPred.s1.1se = 2^as.data.frame(predRhesus.s2.1se)$lambda.1se,
                               dayPred.s1.min = 2^as.data.frame(predRhesus.s2.min)$lambda.min,
                               dayReal = age.merge.zhuRNeo.s1,
                               row.names = rownames(rpkm.merge.zhuRNeo.t.s1))

saveRDS(predictRhesus.s1,"rds/predictRhesus-merge_zhuRNeo.cvfit-merge_brain_zhuHNeo_le3188-alpha1.rds")
predictRhesus.s2

```

#### 5. Predict Mouse
# 注：预测的非常不准确
```{r predictMouse2}
predMouse.s2.1se <- predict(cvfit.s2,newx = rpkm.merge.moreiraMBrain.t.s1,s="lambda.1se")
predMouse.s2.min <- predict(cvfit.s2,newx = rpkm.merge.moreiraMBrain.t.s1,s="lambda.min")

predictMouse.s2 <- data.frame(dayPred.s1.1se = 2^as.data.frame(predMouse.s2.1se)$lambda.1se,
                              dayPred.s1.min = 2^as.data.frame(predMouse.s2.min)$lambda.min,
                              dayReal = age.merge.moreiraMBrain.s1,
                              row.names = rownames(rpkm.merge.moreiraMBrain.t.s1))
saveRDS(predictMouse.s2,"rds/predictMouse-merge_moreiraMBrain.cvfit-merge_brain_zhuHNeo_le3188-alpha1.rds")
predictMouse.s2
```

#### 6. 整合预测结果并绘图（人-猴/人-鼠对应关系）
# 注：这个脚本所做的预测只有人-猴是可信的。对于人-鼠对应关系，
#     由于所使用的训练数据和预测数据不来自于同一套数据（人：zhuying；鼠：moreira），所有结果不好。
# 注：对于人-鼠对应关系，还有待使用moreira人数据作为训练数据拟合预测。

### 6.1 整合人-猴/人-鼠预测结果
# 注：这里使用的model为cvfit.s2

```{r integration}

### Rhesus
predictRhesus.s2.1 <- predictRhesus.s2 %>% 
  select(c(dayPred.s1.1se,dayReal)) %>% 
  mutate(individual = sub("\\..*$","",rownames(.))) %>% 
  group_by(individual,dayReal) %>% 
  summarise(dayPredMedian = median(dayPred.s1.1se))
saveRDS(predictRhesus.s2.1,"rds/integRhesus-merge_zhuRNeo.cvfit-merge_brain_zhuHNeo_le3188-alpha1.rds")
write.table(predictRhesus.s2.1,"rds/integRhesus-merge_zhuRNeo.cvfit-merge_brain_zhuHNeo_le3188-alpha1.txt",
            col.names = T,row.names = F,sep = "\t",quote = F)

### Mouse
predictMouse.s2.1 <- predictMouse.s2 %>% 
  select(c(dayPred.s1.1se,dayReal)) %>% 
  group_by(dayReal) %>% 
  summarise(dayPredMedian = median(dayPred.s1.1se)) %>% 
  mutate(individual = paste0("Mouse",1:nrow(.))) %>% 
  select(c(individual,dayReal,dayPredMedian))
saveRDS(predictMouse.s2.1,"rds/integMouse-merge_zhuRNeo.cvfit-merge_brain_zhuHNeo_le3188-alpha1.rds")
write.table(predictMouse.s2.1,"rds/integMouse-merge_zhuRNeo.cvfit-merge_brain_zhuHNeo_le3188-alpha1.txt",
            col.names = T,row.names = F,sep = "\t",quote = F)
```

### 6.2 将猴鼠预测年龄与人Combine
```{r combine}
predictCombined.s2 <- data.frame(individual = names(age.merge.zhuHNeo.s1),
           dayReal = age.merge.zhuHNeo.s1) %>% 
  unique() %>% 
  mutate(dayPredMedian = dayReal) %>% 
  select(c(individual,dayReal,dayPredMedian)) %>% 
  rbind(.,predictRhesus.s2.1) %>% # merge predictRhesus.s2.1
  rbind(.,predictMouse.s2.1) %>% # # merge predictMouse.s2.1
  mutate(species = c(rep("Human",21),
                     rep("Rhesus",18),
                     rep("Mouse",14)))

p.predictCombined.s2  <- predictCombined.s2 %>% 
  ggplot(aes(x=dayReal,y=dayPredMedian)) + 
  geom_point(aes(color=species)) + 
  scale_x_continuous(limits = c(0,750),breaks = c(0,18.5,85,120,150,250,500,750)) + 
  scale_y_continuous(limits = c(0,750),breaks = c(0,18.5,85,120,150,250,500,750)) + 
  geom_abline(slope = 1,intercept = 0,linetype = "dashed") + 
  geom_vline(xintercept = 85,linetype = "dashed")
p.predictCombined.s2

saveRDS(predictCombined.s2,"rds/combineHRM-merge_zhuRNeo.cvfit-merge_brain_zhuHNeo_le3188-alpha1.rds")
saveRDS(p.predictCombined.s2,"rds/plot.combineHRM-merge_zhuRNeo.cvfit-merge_brain_zhuHNeo_le3188-alpha1.rds")
write.table(predictCombined.s2,"rds/combineHRM-merge_zhuRNeo.cvfit-merge_brain_zhuHNeo_le3188-alpha1.txt",
            col.names = T,row.names = F,sep = "\t",quote = F)
pdf("image/combineHRM-merge_zhuRNeo.cvfit-merge_brain_zhuHNeo_le3188-alpha1.pdf",width = 10,height = 9)
 p.predictCombined.s2
dev.off()

```


##############################################

###           系统探究选择模型             ###

##############################################

#### 考虑以下几个因素，选择MAE最好的模型用于猴子样本天数预测：
#（1）不同年龄阈值下的zhuying人neocortex样本
#（2）不同lambda
#（3）不同lambda type（lambda.min/lambda.1se）
#（4）用于验证的philipp的样本年龄阈值为<997天（出生前后样本）

#### 1. 选择模型

# 根据MAE结果，最终选择的模型如下
# a. 年龄阈值：
# b. lambda:
# c. lambdaType:

### 1.1 计算MAE以选择模型


```{r chooseModel1}

#### 取不同年龄阈值下的zhuying neocortex样本

rpkm.merge.zhuHNeo.t.s <- list()
age.merge.zhuHNeo.s <- list()

range1 <- unique(age.merge.zhuHNeo)

for (r in range1) {
  r1 <- as.character(r)
  rpkm.merge.zhuHNeo.t.s[[r1]] <- rpkm.merge.zhuHNeo.t[age.merge.zhuHNeo <= r,]
  age.merge.zhuHNeo.s[[r1]] <- age.merge.zhuHNeo[age.merge.zhuHNeo <= r]
}


#### 计算多个参数组合下的MAE

### Calculate MAE
mae.s <- list()

for (r in range1) {
  
  r1 <- as.character(r)
  
  foldid <- sample(1:10, size = nrow(rpkm.merge.zhuHNeo.t.s[[r1]]), replace = TRUE)

  for(a in seq(0,1,0.1)){
    
    a1 <- as.character(a)
    
    for (lt in c("lambda.min","lambda.1se")) {
      
    tryCatch({ mae.s[[r1]][[a1]][[lt]] <- chooseFit(x=rpkm.merge.zhuHNeo.t.s[[r1]],
                                       y=log2(age.merge.zhuHNeo.s[[r1]]),
                                       alpha = a,
                                       foldid = foldid,
                                       newx = rpkm.merge.phiHPFC.t.s1,
                                       newy = log2(age.merge.phiHPFC.s1),
                                       lambdaType = lt)},
             error = function(x) { message('Error @ ',x) ; return(NA) },
             finally = { message('next...')}
             )
    }
  }
}

### MAE to df

mae.df.s <- as.data.frame(mae.s) %>%
  t() %>% as.data.frame() %>% 
  rownames_to_column('parameter') %>% 
  setNames(c("parameter","mae")) %>% 
  mutate(day = sub("X(\\w+).*","\\1",parameter),
         alpha = sub("X\\w+\\.(.*?)\\.lambda.*","\\1",parameter),
         lambdaType = sub("X\\w+\\..*?\\.(lambda.*)","\\1",parameter)) %>% 
  select(c(day, alpha, lambdaType,mae))

### Plot MAE

# lambda.min - rgl
plot3d(x=as.numeric(mae.df.s$day[mae.df.s$lambdaType == "lambda.min"]),
       y=as.numeric(mae.df.s$alpha[mae.df.s$lambdaType == "lambda.min"]) * 1000,
       z = mae.df.s$mae[mae.df.s$lambdaType == "lambda.min"],
       type = 's',
       radius = 100,
       col = "royalblue1",
       xlab = "day",
       ylab = "alpha*1000",
       zlab = "mae")

# lambda.1se - rgl
plot3d(x=as.numeric(mae.df.s$day[mae.df.s$lambdaType == "lambda.1se"]),
       y=as.numeric(mae.df.s$alpha[mae.df.s$lambdaType == "lambda.1se"]) * 1000,
       z = mae.df.s$mae[mae.df.s$lambdaType == "lambda.1se"],
       type = 's',
       radius = 100,
       col = "royalblue1",
       xlab = "day",
       ylab = "alpha*1000",
       zlab = "mae")

### Save 
saveRDS(mae.s,"rds/mae.cvfit-merge_brain_zhuHNeo_leAll.lst.rds")
saveRDS(mae.df.s,"rds/mae.cvfit-merge_brain_zhuHNeo_leAll.df.rds")
```

### 1.2 Fit 模型

```{r fitModel3}
### 根据上述MAE结果，选取模型如下
### 1. 133天
### 2. alpha：0.9
### 3. lambda.1se

cvfit.s3 <- cv.glmnet(x=rpkm.merge.zhuHNeo.t.s$`133`,
                      y=log2(age.merge.zhuHNeo.s$`133`),
                      alpha=0.9)
saveRDS(cvfit.s3,"rds/cvfit-merge_brain_zhuHNeo_le133-alpha0.9.rds")
```

#### 2. 探究验证数据(philipp)误差
# 注：预测的相对准确！
```{r comparison3}
trainErr.s3.min <- predict(cvfit.s3,newx = rpkm.merge.phiHPFC.t.s1,s = "lambda.min")
trainErr.s3.1se <- predict(cvfit.s3,newx = rpkm.merge.phiHPFC.t.s1,s = "lambda.1se")

trainErr.s3 <- data.frame(dayPred.s1.1se = 2^as.data.frame(trainErr.s3.1se)$lambda.1se,
                          dayPred.s1.min = 2^as.data.frame(trainErr.s3.min)$lambda.min,
                          dayReal = age.merge.phiHPFC.s1,
                          row.names = rownames(rpkm.merge.phiHPFC.t.s1))
saveRDS(trainErr.s3,"rds/trainErr-merge_phiHPFC.cvfit-merge_brain_zhuHNeo_le133-alpha0.9.rds")
trainErr.s3
```

#### 4. Predict Rhesus
# 注：预测的相对准确
```{r predictRhesus3}
predRhesus.s3.1se <- predict(cvfit.s3,newx = rpkm.merge.zhuRNeo.t.s1,s="lambda.1se")
predRhesus.s3.min <- predict(cvfit.s3,newx = rpkm.merge.zhuRNeo.t.s1,s="lambda.min")

predictRhesus.s3 <- data.frame(dayPred.s1.1se = 2^as.data.frame(predRhesus.s3.1se)$lambda.1se,
                               dayPred.s1.min = 2^as.data.frame(predRhesus.s3.min)$lambda.min,
                               dayReal = age.merge.zhuRNeo.s1,
                               row.names = rownames(rpkm.merge.zhuRNeo.t.s1))

saveRDS(predictRhesus.s3,"rds/predictRhesus-merge_zhuRNeo.cvfit-merge_brain_zhuHNeo_le133-alpha0.9.rds")
predictRhesus.s3

```

#### 5. Predict Mouse
# 注：预测的非常不准确
#     这次预测的天数偏低
```{r predictMouse3}
predMouse.s3.1se <- predict(cvfit.s3,newx = rpkm.merge.moreiraMBrain.t.s1,s="lambda.1se")
predMouse.s3.min <- predict(cvfit.s3,newx = rpkm.merge.moreiraMBrain.t.s1,s="lambda.min")

predictMouse.s3 <- data.frame(dayPred.s1.1se = 2^as.data.frame(predMouse.s3.1se)$lambda.1se,
                              dayPred.s1.min = 2^as.data.frame(predMouse.s3.min)$lambda.min,
                              dayReal = age.merge.moreiraMBrain.s1,
                              row.names = rownames(rpkm.merge.moreiraMBrain.t.s1))
saveRDS(predictMouse.s3,"rds/predictMouse-merge_moreiraMBrain.cvfit-merge_brain_zhuHNeo_le133-alpha0.9.rds")
predictMouse.s3
```

#### 6. 整合预测结果并绘图（人-猴/人-鼠对应关系）
# 注：这个脚本所做的预测只有人-猴是可信的。对于人-鼠对应关系，
#     由于所使用的训练数据和预测数据不来自于同一套数据（人：zhuying；鼠：moreira），所有结果不好。
# 注：对于人-鼠对应关系，还有待使用moreira人数据作为训练数据拟合预测。

### 6.1 整合人-猴/人-鼠预测结果
# 注：这里使用的model为cvfit.s3

```{r integration}

### Rhesus
predictRhesus.s3.1 <- predictRhesus.s3 %>% 
  select(c(dayPred.s1.1se,dayReal)) %>% 
  mutate(individual = sub("\\..*$","",rownames(.))) %>% 
  group_by(individual,dayReal) %>% 
  summarise(dayPredMedian = median(dayPred.s1.1se))
saveRDS(predictRhesus.s3.1,"rds/integRhesus-merge_zhuRNeo.cvfit-merge_brain_zhuHNeo_le133-alpha0.9.rds")
write.table(predictRhesus.s3.1,"rds/integRhesus-merge_zhuRNeo.cvfit-merge_brain_zhuHNeo_le133-alpha0.9.txt",
            col.names = T,row.names = F,sep = "\t",quote = F)

### Mouse
predictMouse.s3.1 <- predictMouse.s3 %>% 
  select(c(dayPred.s1.1se,dayReal)) %>% 
  group_by(dayReal) %>% 
  summarise(dayPredMedian = median(dayPred.s1.1se)) %>% 
  mutate(individual = paste0("Mouse",1:nrow(.))) %>% 
  select(c(individual,dayReal,dayPredMedian))
saveRDS(predictMouse.s3.1,"rds/integMouse-merge_zhuRNeo.cvfit-merge_brain_zhuHNeo_le133-alpha0.9.rds")
write.table(predictMouse.s3.1,"rds/integMouse-merge_zhuRNeo.cvfit-merge_brain_zhuHNeo_le133-alpha0.9.txt",
            col.names = T,row.names = F,sep = "\t",quote = F)
```

### 6.2 将猴鼠预测年龄与人Combine
```{r combine}
predictCombined.s3 <- data.frame(individual = names(age.merge.zhuHNeo.s1),
           dayReal = age.merge.zhuHNeo.s1) %>% 
  unique() %>% 
  mutate(dayPredMedian = dayReal) %>% 
  select(c(individual,dayReal,dayPredMedian)) %>% 
  rbind(.,predictRhesus.s3.1) %>% # merge predictRhesus.s3.1
  rbind(.,predictMouse.s3.1) %>% # # merge predictMouse.s3.1
  mutate(species = c(rep("Human",21),
                     rep("Rhesus",18),
                     rep("Mouse",14)))

p.predictCombined.s3  <- predictCombined.s3 %>% 
  ggplot(aes(x=dayReal,y=dayPredMedian)) + 
  geom_point(aes(color=species)) + 
  scale_x_continuous(limits = c(0,750),breaks = c(0,18.5,85,120,150,250,500,750)) + 
  scale_y_continuous(limits = c(0,750),breaks = c(0,18.5,85,120,150,250,500,750)) + 
  geom_abline(slope = 1,intercept = 0,linetype = "dashed") + 
  geom_vline(xintercept = 85,linetype = "dashed")
p.predictCombined.s3

saveRDS(predictCombined.s3,"rds/combineHRM-merge_zhuRNeo.cvfit-merge_brain_zhuHNeo_le133-alpha0.9.rds")
saveRDS(p.predictCombined.s3,"rds/plot.combineHRM-merge_zhuRNeo.cvfit-merge_brain_zhuHNeo_le133-alpha0.9.rds")
write.table(predictCombined.s3,"rds/combineHRM-merge_zhuRNeo.cvfit-merge_brain_zhuHNeo_le133-alpha0.9.txt",
            col.names = T,row.names = F,sep = "\t",quote = F)
pdf("image/combineHRM-merge_zhuRNeo.cvfit-merge_brain_zhuHNeo_le133-alpha0.9.pdf",width = 10,height = 9)
 p.predictCombined.s3
dev.off()
```
